臺灣高等法院臺中分院民事判決
                                    109年度上易字第547號
上  訴  人  陳政宇  
            陳瑞祺  
共      同
訴訟代理人  程弘模律師
被上訴人    林助信律師即陳敬霖之遺產管理人
上列當事人間請求損害賠償事件，上訴人對於中華民國109年8月
11日臺灣臺中地方法院107年度訴字第2985號第一審判決提起上
訴，本院於110年8月31日言詞辯論終結，判決如下：
    主  文
原判決關於命上訴人連帶給付新臺幣131萬1472元本息部分，及
該部分假執行宣告，暨訴訟費用（除確定部分外）之裁判均廢棄
。
上開廢棄部分，被上訴人於第一審之訴及假執行之聲請均駁回。
第一審（除確定部分外）及第二審訴訟費用由被上訴人負擔。
    事實及理由
壹、程序事項：
　　按當事人死亡者，訴訟程序在有繼承人、遺產管理人或其他
    依法令應續行訴訟之人承受其訴訟以前當然停止。又第168
    條至第172條及前條所定之承受訴訟人，於得為承受者，應
    即為承受之聲明。他造當事人，亦得聲明承受訴訟。民事訴
    訟法第168條、第175條分別定有明文。經查，原被上訴人陳
    敬霖（下稱陳敬霖）於民國000年0月00日死亡，其繼承人均
    拋棄繼承，並經原法院以109年度司繼字第2832號案件准予
    備查；嗣原法院於110年4月29日以110年度司繼字第583號裁
    定選任甲○○律師為陳敬霖之遺產管理人等情，有個人基本資
    料查詢結果、原法院家事法庭函文及上開民事裁定影本可憑
    （見本院卷第61頁、第109頁、第173至174頁），及本院依
    職權調閱原法院109年度司繼字第2832號卷宗核閱無訛。上
    訴人於110年5月14日具狀聲明由遺產管理人即甲○○律師承受
    訴訟（見本院卷第169至171頁），揆諸前揭規定，核無不合
    ，應予准許。
貳、實體事項：
一、被上訴人主張：上訴人乙○○於106年7月11日20時59分許，騎
    乘車號000-000號普通重型機車(下稱000-000號機車)，沿臺
    中市○○區（下略）○○路000巷由北往南方向直行，無照駕駛
    行經無號誌交岔路口，未注意減速慢行，作隨時停車準備；
    適陳敬霖騎乘000-000號普通重型機車(下稱000-000號機車)
    ，沿○○街由東向西方向直行，原應注意車輛行經無號誌交岔
    路時，左方車應暫停讓右方車先行，陳敬霖亦疏未注意，兩
    車遂在○○街與○○路000巷交岔路口發生撞擊（下稱系爭事故
    ），致陳敬霖受有腦挫傷、顱骨骨折、顱內出血、胸部挫傷
    、顏面骨折、頭部外傷合併雙眼視神經損傷等傷害（下稱系
    爭傷害），並因而支出醫療費用新臺幣(下同)5萬5343元、
    交通費用1,470元、住院及居家看護費用597萬7099元(含住
    院期間看護費用5萬7600元與居家看護費用591萬9499元)、
    勞動能力損失397萬1927元、精神慰撫金120萬元，共計1120
    萬5839元。而乙○○於車禍時為未成年人，上訴人丙○○為其法
    定代理人，應與乙○○負連帶賠償責任。又陳敬霖為肇事主因
    ，乙○○為肇事次因，依過失比例計算，及扣除陳敬霖已受領
    之強制汽車責任保險金205萬0280元後，上訴人應連帶賠償
    陳敬霖131萬1472元。爰依侵權行為之法律關係，求為命：㈠
    上訴人連帶給付被上訴人131萬1472元，及自起訴狀繕本送
    達翌日即107年7月14日起至清償日止，按年息百分之5計算
    之利息。㈡願供擔保，請准宣告假執行（原審判決就此部分
    為被上訴人勝訴之判決，並為准、免假執行之宣告，上訴人
    不服，提起上訴；未繫屬本院者，不予贅述）。並答辯聲明
    ：上訴駁回。
二、上訴人抗辯：
㈠、系爭事故之發生係因陳敬霖未減速，並禮讓乙○○之右方車輛
    先行，且陳敬霖經送童綜合醫療社團法人童綜合醫院（下稱
    童綜合醫院）檢驗，其生化檢驗酒精濃度為25.2mg/dl應有
    飲用酒類達無法安全駕駛。乙○○騎乘之機車先於陳敬霖進入
    交叉路口，方遭陳敬霖之機車高速撞擊左側後半車身，乙○○
    既未超速行駛，且行經肇事地點前亦減速進入交岔路口，已
    盡注意義務，應可信賴陳敬霖遵守交通規則，得主張信賴保
    護原則，故陳敬霖應負擔本件事故之全部肇事責任。此外，
    陳敬霖前曾因他件交通事故致頭顱嚴重外傷尚未痊癒，肇事
    地點又未發現陳敬霖配戴之安全帽，陳敬霖應未確實配戴安
    全帽，亦有重大過失。縱認乙○○就系爭事故應負過失責任，
    然陳敬霖過失程度重大，應負擔80%之肇事責任，自應依民
    法第217條1項規定減免上訴人之賠償責任。
㈡、對被上訴人請求醫療費用5萬5343元、交通費1,470元，及住
    院期間看護費用57,600元，均不爭執。而因陳敬霖於000年0
    月00日死亡，其出院後之居家看護費用部分，應自106年9月
    9日出院算至000年0月00日共36個月又10日，看護費用應為8
    7萬2,000元。另勞動能力損失部分，上訴人不爭執陳敬霖因
    系爭事故已喪失全部勞動能力，惟陳敬霖於事故發生前係無
    業，並無工作收入，故薪資應以基本工資每月22,000元計算
    ，喪失勞動能力期間為自車禍時之106年7月11日計至000年0
    月00日共38個月又8日，受有勞動能力損失為841,867元，逾
    此之費用，應無理由。又就被上訴人請求精神慰撫金120萬
    元，應屬過高。另陳敬霖已受領強制汽車責任保險理賠金20
    5萬0280元，依法應予扣除。並上訴聲明：⒈原判決不利於上
    訴人部分廢棄。⒉上廢棄部分，被上訴人於第一審之訴及假
    執行之聲請均駁回。
三、本件經兩造為爭點整理如下：(本院卷第201至202頁)
㈠、不爭執事項：
 ⒈乙○○於106年7月11日車禍時為限制行為能力人，丙○○為其法定
   代理人。
 ⒉乙○○於106年7月11日20時59分許，騎乘000-000號機車，沿○○
   路000巷由北往南方向直行，陳敬霖騎乘000-000號普通重型
   機車，係沿○○街由東往西方向直行，其後在○○街與○○路000巷
   交岔路口發生系爭事故。
 ⒊陳敬霖因系爭事故受有系爭傷害；其後在000年0月00日死亡。
 ⒋系爭事故發生後，陳敬霖經送童綜合醫院檢驗，其生化檢驗酒
   精濃度為25.2mg/dl；乙○○呼氣酒精濃度檢測紀錄值為0mg/dl
   。
 ⒌乙○○因系爭事故，經原法院少年法庭以108年少護字第13號裁
   定應予訓誡，並予假日生活輔導確定。
 ⒍陳敬霖因系爭事故受傷支出醫療費用5萬5343元。
 ⒎陳敬霖因系爭事故受傷就醫支出交通費用1,470元。
 ⒏陳敬霖因系爭事故受傷喪失全部勞動能力，受有勞動能力損失
   為841,867元。
 ⒐陳敬霖因系爭事故受傷所需看護費用為92萬9600元(5萬7600元
   +87萬2000元)。
 ⒑陳敬霖已受領強制汽車責任保險理賠金205萬0280元。
 ⒒本件法定遲延利息起算日為107年7月14日。
㈡、爭點：
１、上訴人與陳敬霖就系爭事故之發生，過失比例為何？
２、被上訴人依據侵權行為之法律關係，請求上訴人連帶賠償，
    有無理由？金額應為何？
四、得心證之理由：
㈠、被上訴人主張乙○○於前開時、地，無照騎乘000-000號機車，
    行經無號誌交岔路口，因未注意減速慢行，作隨時停車準備
    ，與陳敬霖騎乘000-000號機車發生碰撞，致陳敬霖受有系
    爭傷害等情，據其提出童綜合醫院診斷證明書、原法院106
    年度監宣字第499號裁定等為證。上訴人固不否認乙○○騎乘
    機車與陳敬霖發生碰撞，致陳敬霖受有系爭傷害之事實，惟
    辯稱乙○○於系爭事故並無過失，縱有過失，因陳敬霖於系爭
    事故過失程度重大，應依民法第217條第1項規定，免除或減
    輕上訴人之賠償責任等語置辯。經查：
１、按行車速度，依速限標誌或標線之規定，無速限標誌或標線
    者，應依下列規定：行經設有無號誌之交岔路口，應減速慢
    行，作隨時停車之準備。汽車行駛時，駕駛人應注意車前狀
    況及兩車並行之間隔，並隨時採取必要之安全措施。汽車行
    駛至交岔路口，其行進、轉彎，應依下列規定：行至無號誌
    或號誌故障而無交通指揮人員指揮之交岔路口，支線道車應
    暫停讓幹線道車先行。未設標誌、標線或號誌劃分幹、支線
    道者，少線道車應暫停讓多線道車先行；車道數相同時，轉
    彎車應暫停讓直行車先行；同為直行車或轉彎車者，左方車
    應暫停讓右方車先行。汽車駕駛人有下列情形之一者，不得
    駕車：飲用酒類或其他類似物後其吐氣所含酒精濃度達每公
    升零點一五毫克或血液中酒精濃度達百分之零點零三以上。
    道路交通安全規則第93條第1項第2款、第94條第3項前段、
    第102條第1項第2款、第114條第2款分別定有明文。
２、查，系爭事故發生地點，係在○○街與○○路000巷交岔路口；而
    ○○街為單一車道狹路、兩側路緣漆繪有道路邊線、車道寬約
    3.7公尺，○○路000巷為單一車道狹路、在路口北側路肢兩側
    路緣漆繪有道路邊線、車道寬約3.4公尺、在路口南側路肢
    則未漆繪道路邊線、車道寬約4.8公尺，臨近路口四路肢均
    漆繪「慢」字標字及減速標線；○○街、○○路000巷屬市區道
    路，速限管制每小時40公里，路口無號誌管制、無幹支道劃
    分標誌等情，有原法院委請中央警察大學鑑定時於現場所為
    調查並記載於鑑定書可參（見原審卷第92至93頁、96頁），
    核與臺中市政府警察局○○分局製作之道路交通事故調查表及
    現場圖（見原審卷第133至134頁）大致相符，應可認定。則
    ○○路000巷為寬度較不規則之道路，在與○○路交岔之路口北
    側，寬度約3.4公尺，較○○路3.7公尺路寬相比雖較窄；而在
    與○○路交岔之路口南側，寬度約4.8公尺，較○○路3.7公尺之
    路寬為寬，堪認系爭事故之○○街、○○路000巷路段，寬度大
    略相同，應無支、幹道之分。又乙○○於系爭事故發生時係沿
    ○○路000巷由北往南方向直行，陳敬霖係沿○○街由東往西直
    行乙節，為兩造所不爭執（見不爭執事項⒉），足見乙○○屬
    於右方車，而陳敬霖則為左方車。再據證人丁○○在少年事件
    審理時證稱：伊沿○○路000巷由南往北行駛，距離十字路口
    約200公尺時，伊看到對向車道一台機車往伊方向行駛，再
    往前約50公尺，看到伊右方巷子口，有一台機車快速騎過來
    ；當時巷子口路燈滿亮，伊要越過路口時，以右方來車距離
    ，伊可以先於他通過路口，但伊感覺他車子真的很快，所以
    伊就減速，減速後，伊距離路口約10公尺，就看到2車撞在
    一起，都往伊左側飛出去；伊目測右方車子較對向車子快；
    對向車子在路口沒有停，感覺他接近路口是有慢一點，但他
    想要通過等語（見原審卷第126至127頁）；另於原審證稱：
    對向的車子快要到路口的時候，有明顯減速等語（見原審卷
    第152頁）。再參諸中央警察大學就2機車行駛速度之研判，
    是依據碰撞前2機車動量總和等於碰撞後2機車動量總和的動
    量守恒原理，及2機車碰撞事故發生後均往路口西南移動至
    肇事終止位置，認2機車發生碰撞時均具備一定動量，即有
    一定之速度，速度高低並無具體跡證可循，但依事故發生結
    果之車損與受傷程度，保守估計2車行駛速度應有40公里，
    按設計用的反應時間2.5秒，2機車在碰撞地點前約30公尺行
    駛位置與視野範圍，均能相互明視對方，均無不能注意情事
    （見原審卷第96至98頁）。審之○○路000巷、○○街在臨近路
    口前均有漆繪「慢」字標字及減速標線，且該交叉路口並無
    號誌，則乙○○如減速慢行，應可注意陳敬霖自左方騎乘而來
    ，並作隨時停車之準備，然而依據證人丁○○之證述，乙○○是
    在路口時有減速，但乙○○想要通過等情，可知乙○○其並未依
    ○○路000巷上所漆繪之「慢」字及減速標線減速至其可作隨
    時停車之準備，以致行駛至上開交叉路口，見陳敬霖自其左
    方駛來，方為減速，已不及防止系爭事故之發生，堪認已違
    反前揭道路交通安全規則第93條第1項第2款、第94條第3項
    之規定，就系爭事故之發生自有過失。而陳敬霖為左方車，
    亦可注意乙○○自其右方駛來，本應禮讓乙○○所駕駛之右方車
    先行，且行駛至無號誌之交叉路口，亦應減速，惟既未減速
    ，亦未讓乙○○先行，而違反道路交通安全規則第93條第1項
    第2款、第102條第1項第2款之規定，肇致系爭事故，應與有
    過失甚明。至於上訴人辯稱：乙○○先於陳敬霖機車進入交叉
    路口，是陳敬霖撞擊乙○○車輛左側後半車身云云，並據其提
    出4幀照片為據（見原審卷第13至15頁）。惟查，依據現場
    照片顯示，乙○○機車前車頭包覆飾板處亦有破損，且在車禍
    發生後脫落至地上，（見原審卷第18頁），且參諸中央警察
    大學鑑定書記載：兩機車前車頭左側互相碰撞，碰撞過程陳
    敬霖機車雖有微向左閃避，但仍造成陳敬霖機車直接騎入路
    口西南角○○街路側車頭朝西直立於水溝中，陳敬霖往左前方
    摔出、頭部撞擊南側水溝岸成傷，乙○○機車也往路口西南角
    移動車頭朝西，車身左倒於路口西南○○街路側等語（見原審
    卷第97頁反面），尚無從認定上訴人所主張於系爭事故發生
    時，其已先於陳敬霖機車進入交叉路口，且陳敬霖機車直接
    撞繫乙○○車輛後座乘客腳踏位置等節為真。故而，上訴人主
    張乙○○先進入交叉路口並已遵守交通規則，可信賴陳敬霖亦
    會遵守交通規則並禮讓乙○○先行，乙○○並無過失云云，並無
    可採。
３、上訴人復主張陳敬霖因受酒精影響，喪失對於行車之控制能
    力而肇致系爭事故云云。而查陳敬霖因系爭事故送醫，經醫
    院抽血檢測值為0.13mg/dl，有臺中市政府警察局道路交通
    事故初步研判表可參（見原審卷第21頁）；另中央警察大學
    鑑定書引用臺灣臺中地方檢察署發查卷第25頁之童綜合醫院
    106年7月11日22時8分生化檢驗報告單記載酒測值為25.2mg/
    dl之數據（見原審卷第95頁反面），以後者數據較高，惟縱
    依後者之數據，換算則為血液中酒精濃度達百分之0.0252，
    並未違反道路交通安全規則第114條第1項第2款所定汽車駕
    駛人血液中酒精濃度達百分之零點零三以上不得駕車之規定
    。又依鑑定書之記載：兩機車車體發生碰撞時均具備一定的
    動量，即有一定的速度，而陳敬霖機車發生碰撞後車身沒有
    往碰撞後合力方向左倒地，而是往左前行駛掉入水溝、又順
    向車頭朝西直立於水溝中，機車騎士頭部又往左前撞擊○○街
    南側水溝岸留下血跡，可以確定兩機車碰撞時陳敬霖機車有
    往左偏閃之動作等語（見原審卷第97頁），足徵陳敬霖於系
    爭事故發生時，尚未因飲用酒類而喪失反應能力，反而能往
    左偏閃。而上訴人復未舉證證明陳敬霖因其血液中有上述酒
    精濃度乙情與系爭事故之發生有何相當因果關係，則上訴人
    主張陳敬霖因酒駕致系爭事故發生，應加重其過失程度云云
    ，洵無足採。另上訴人主張陳敬霖騎乘機車未戴安全帽或未
    依標準方式戴妥安全帽，加重其頭部傷害之程度，而有重大
    過失云云。惟查，本件固據證人丁○○證稱：乙○○在車禍發生
    後，安全帽應該還戴在頭上；伊沒有發現附近遺留其他人之
    安全帽，因為陳敬霖是掉到水溝，該處有點暗，伊沒有很仔
    細看到現場有無安全帽等語（見原審卷第152至153頁），然
    而證人丁○○僅為發生車禍時之目擊證人，而非處理現場跡證
    之相關人員，縱其未見現場有遺留安全帽，仍不足以認定陳
    敬霖於騎乘機車未佩戴安全帽。再者，陳敬霖於車禍後掉入
    水溝，陳敬霖之安全帽亦可能因受到強力撞擊或與地面、水
    溝摩擦之過程而脫落，上訴人既未舉證陳敬霖未依標準配戴
    安全帽之事實，即無從僅以車禍發生後，陳敬霖之安全帽脫
    離其頭部，而認陳敬霖有未依規定戴妥安全帽之情事。
４、又系爭事故之肇事責任歸屬已先後送請臺中市車輛行車事故
    鑑定委員會、中央警察大學鑑定，結果均認系爭事故因陳敬
    霖未減速慢行、注意車前狀況、停讓右方車先行，為主要肇
    因；乙○○未減速慢行、注意車前狀況為肇事次因（見原審卷
    第135至136、第98頁反面），核與本院前揭所析大致相符，
    堪可採信。基上，本件堪認乙○○行經無號誌之交岔口路時，
    疏未注意車前狀況，未及注意陳敬霖所駕車輛自左方駛來，
    且未減速慢行至可作隨時停車之準備，為有過失；陳敬霖為
    左方車，未禮讓乙○○所駕駛之右方機車先行，且亦疏未注意
    乙○○自其右方駛來之車前狀況，而未減速慢行，作隨時停車
    之準備，亦有過失。並斟酌上開過失情節，認乙○○與陳敬霖
    應分別負30%及70%之過失責任。
㈡、按因故意或過失，不法侵害他人之權利者，負損害賠償責任
    。汽車、機車或其他非依軌道行駛之動力車輛，在使用中加
    損害於他人者，駕駛人應賠償因此所生之損害。不法侵害他
    人之身體或健康者，對於被害人因此所喪失或減少勞動能力
    或增加生活上需要時，應負損害賠償責任。不法侵害他人之
    身體、健康、名譽、自由、信用、隱私、貞操，或不法侵害
    其他人格法益而情節重大者，被害人雖非財產上之損害，亦
    得請求賠償相當之金額。無行為能力人或限制行為能力人，
    不法侵害他人之權利者，以行為時有識別能力為限，與其法
    定代理人連帶負損害賠償責任。民法第184條第1項前段、第
    191條之2本文、第193條第1項、第195條第1項前段、第187
    條第1項前段分別定有明文。乙○○騎乘上開機車，有上述過
    失情形，致與陳敬霖之機車發生碰撞，陳敬霖因而受有系爭
    傷害，則乙○○之過失行為與陳敬霖所受系爭傷害，應有相當
    之因果關係，揆諸上開規定，乙○○應負侵權行為之損害賠償
    責任。又按限制行為能力人，不法侵害他人之權利者，以行
    為時有識別能力為限，與其法定代理人連帶負損害賠償責任
    。民法第187條第1項前段亦有明文。乙○○為00年0月出生，
    於系爭事故發生時，尚未年滿20歲，為限制行為能力人，丙
    ○○為乙○○之法定代理人，且乙○○於行為時有識別能力，被上
    訴人主張丙○○應負民法第187條第1項所定法定代理人之連帶
    賠償責任，自屬有據。
㈢、茲就被上訴人請求上訴人連帶賠償之各項金額，分述如下：
    　　
１、被上訴人主張陳敬霖因系爭事故受傷，支出醫療必要費用5萬
    5343元及交通費用1,470元等情，有童綜合醫院109年4月27
    日回函、強制醫療給付費用彙整表在卷可憑（見原審第142
    頁、第168頁反面），復為上訴人所不爭執，應為事實。
２、被上訴人主張陳敬霖因系爭事故受有系爭傷害，其住院期間
    及出院後至陳敬霖000年0月00日死亡前，均需全日專人照顧
    ，而住院期間之看護費用5萬7600元，出院後至陳敬霖死亡
    之日止之居家看護費用為87萬2000元，共計92萬9600元，為
    被上訴人所不爭執（見不爭執事項⒐），自應准許。
３、被上訴人主張陳敬霖因系爭事故受傷致完全喪失勞動能力，
    為兩造所不爭執，應屬事實。又自系爭事故至陳敬霖000年0
    月00日之勞動能力期間為38個月又8日，以每月最低基本工
    資2萬2000元計算，陳敬霖所受喪失勞動能力之損失共計84
    萬1867元，亦為被上訴人不爭執（見不爭執事項⒏），堪予
    認定。
４、精神慰撫金部分：按慰撫金之賠償，須以人格權遭遇侵害，
    使精神上受有痛苦為必要，其核給之標準固與財產上損害之
    計算不同，然非不可斟酌雙方身分、資力與加害程度，及其
    他各種情形核定相當之數額（最高法院51年台上字第223號
    裁判先例意旨參照）。查，陳敬霖因系爭事故受有系爭傷害
    ，其身體及精神均遭受莫大痛若，被上訴人請求非財產上之
    損害，自屬有據。本院審酌於系爭事故發生時，陳敬霖名下
    僅有1部汽車，無不動產；上訴人名下均無汽車、不動產等
    情，有本院依職權調取稅務電子閘門調件明細表（外放證物
    袋）可參，並斟酌乙○○、陳敬霖之過失情形、陳敬霖所受傷
    害非微，且經法院裁定為受監護宣告之人、上訴人及陳敬霖
    之身分、地位及社會經濟狀況地位等一切情狀，認為被上訴
    人請求精神慰撫金120萬元，為屬適當，應予准許。
５、基上，陳敬霖因系爭事故所受損害之金額合計為302萬8280元
    【計算式：醫療費用5萬5343元+交通費用1,470元+看護費用
    92萬9600元+勞動能力損失84萬1867元+120萬元=302萬8280
    元】。
㈣、按損害之發生或擴大，被害人與有過失者，法院得減輕賠償
    金額，或免除之，民法第217條第1項定有明文。上開規定係
    為促使被害人對於自己生命、身體之安全，盡其應盡之注意
    義務，避免或減少危險或損害之發生，以求當事人間之公平
    。陳敬霖、乙○○關於系爭事故之發生，過失比例為分別為70
    %、30%，業如前述，則被上訴人得請求上訴人連帶損害賠償
    金額為90萬8484元【計算式：302萬8280元X30%=90萬8484元
    】
㈤、再按保險人依本法規定所為之保險給付，視為被保險人損害
    賠償金額之一部分；被保險人受賠償請求時，得扣除之，強
    制汽車責任保險法第32條定有明文。是以強制汽車責任保險
    之被保險人於該範圍內之損害賠償責任即因而解免。查陳敬
    霖已獲強制汽車責任保險金理賠205萬0280元，有新光產物
    保險股份有限公司函覆理賠證明足稽（見原審卷第173頁）
    ，復為兩造所不爭執，應為事實。則被上訴人得請求賠償之
    90萬8484元扣除上開理賠金額後，已無得再請求上訴人給付
    之金額。
五、綜上所述，被上訴人依據侵權行為之法律關係，請求上訴人
    連帶給付131萬1472元及自起訴狀繕本送達翌日起，至清償
    日止按年息百分之5計算之利息，為無理由，應予駁回。被
    上訴人之訴既無理由，其所為假執行之聲請亦失所附麗，應
    併予駁回。原審判決上訴人此部分敗訴，容有違誤。上訴意
    旨指摘原判決此部分不當，求予廢棄改判，為有理由，爰予
    廢棄，並改判如主文第二項所示。
六、本件事證已臻明確，兩造其餘之攻擊或防禦方法及所提證據
    ，經本院審酌後均認與本件之結論無涉，茲不再一一論列，
    併予敘明。
七、據上論結，本件上訴為有理由，爰判決如主文。
中　　華　　民　　國　 110　　年　　9　　月　　14　　日
              民事第五庭    審判長法　官  游文科
                                  法　官  楊珮瑛
                                  法　官  李慧瑜
正本係照原本作成。
兩造均不得上訴。
                                  書記官  陳秀鳳
中    華    民    國   110    年    9     月    14    日